臺灣高等法院高雄分院民事裁定　　　　　　　　　　　九十二年度續易字第一號
　　　上　訴　人　甲○○
　　　被上訴人　　行政院農委會林務局屏東管理處（原台灣省政府農林廳林務局屏
　　　法定代理人　乙○○
右當事人間因請求拆屋還地事件，上訴人對於中華民國八十七年十月二十一日本院八
十七年度上易字第三四號成立之和解，請求繼續審判，本院裁定如左：
      主      文
請求駁回。
訴訟費用由上訴人負擔。
      理      由
一、按和解成立者，與確定判決有同一之效力；和解有無效或得撤銷之原因者，當事
    人得請求繼續審判；第五百條至第五百零二條之規定，於前項情形準用之，為民
    事訴訟法第三百八十條所明定。又同法第五百條規定：再審之訴，應於三十日之
    不變期間內提起；前項期間，自判決確定時起算，判決於送達前確定者，自送達
    時起算；其再審之理由發生或知悉在後者，均自知悉時起算。但自判決確定後已
    逾五年者，不得提起；以第四百九十六條第一項第五款、第六款或第十二款情形
    為再審之理由者，不適用前項但書之規定。是當事人主張和解有無效或得撤銷之
    原因而請求繼續審判者，應於和解筆錄送達時起三十日內為之；以第四百九十六
    條第一項第五款當事人於訴訟未經合法代理之情形為請求繼續審判之理由者，雖
    不受五年期間之限制，但仍應受該三十日再審期間，或請求之理由發生或知悉時
    起算三十日再審期間之限制。
二、上訴人主張：本院八十七年上易字第三四號拆屋還地事件（訴訟標的價額新台幣
    二十一萬五千六百八十元），於民國八十七年十月二十一日成立和解，惟該訴訟
    代理人鄭淑貞律師並未經授與特別代理權，該和解有無效原因，且伊因同一事件
    受刑事追訴部分，業判決無罪確定等語，請求對該案繼續審判。經查，本件和解
    按之民事訴訟法第三百八十條第一項之規定，與確定判決有同一之效力，該和解
    筆錄於同年月二十四日送達上訴人之訴訟代理人王進勝、鄭淑貞、江雍正律師，
    有各該送達證書附卷可稽（本院八十七年上易字第三四號卷第四八至五十頁）。
    則上訴人如認有未經合法代理之和解無效理由，至遲應於八十七年十一月二十三
    日前請求繼續審判，乃遲至民國九十二年十二月八日始行提出本件繼續審判之請
    求，顯已逾三十日之不變期間，揆諸前開說明，顯不合法。況上訴人各該訴訟代
    理人，於委任時均經授與民事訴訟法第七十條第一項但書之特別代理權，亦有委
    任書可查（同上卷第十七頁、第二十二頁），自有代理上訴人為訴訟上和解之權
    限，而無上訴人所稱未經合法代理之情事。至上訴人主張刑事部分經判決無罪確
    定，因非本件據以和解之基礎，非屬和解之無效或得撤銷原因，尚不得據以請求
    繼續審判。
三、爰依民事訴訟法第五百零二條第一項，第九十五條，第七十八條，裁定如主文。
中　　　華　　　民　　　國　　九十三　　年　　　一　　　月　　十二　　　日
                                      臺灣高等法院高雄分院民事第六庭
~B1審判長法官　許明進
~B2法　　　官　李炫德
~B3法　　　官　謝肅珍
正本係照原本作成。
不得抗告。
中　　　華　　　民　　　國　　九十三　　年　　　一　　　月　　十三　　　日
~B法院書記官　邱麗莉
